【裁判字號】    97,台上,6512
【裁判日期】    971218
【裁判案由】    違反毒品危害防制條例等罪
【裁判全文】
最高法院刑事判決            九十七年度台上字第六五一二號
上  訴  人  甲○○
上列上訴人因違反毒品危害防制條例等罪案件，不服台灣高等法
院台中分院中華民國九十七年九月三十日第二審判決（九十七年
度上訴字第二三四五號，起訴案號：台灣苗栗地方法院檢察署九
十七年度毒偵字第六二五號），提起上訴，本院判決如下：
    主  文
上訴駁回。
    理  由
一、施用第一級毒品部分
按不服地方法院之第一審判決而上訴者，應向管轄第二審之高等
法院為之。第二審上訴書狀應敘述具體理由，第二審法院認為上
訴書狀未敘述理由者，應以判決駁回之。刑事訴訟法第三百六十
一條第一項、第二項、第三百六十七條前段分別定有明文。所謂
不服第一審判決之具體理由，必係依據卷內既有訴訟資料或提出
新事證，指摘或表明第一審判決有何採證認事用法或量刑等足以
影響判決本旨之不當或違法，而構成應予撤銷之具體事由，始克
當之；倘僅泛言原判決認定事實錯誤、違背法令、量刑失入，而
未依上揭意旨指出具體事由，或形式上雖已指出具體事由，該事
由縱使屬實，亦不足以認為原判決有何不當或違法者，皆難謂係
具體理由，俾與第二審上訴制度旨在請求第二審法院撤銷、變更
第一審不當或違法之判決，以實現個案救濟之立法目的相契合。
本件原判決以上訴人甲○○提起第二審上訴，其上訴書狀僅稱：
犯後坦承犯行，已至醫院就診服藥，且在高峰企業社任職，請求
從輕量刑並宣告緩刑云云。雖形式上已提出上訴理由，惟並未具
體敘述第一審判決有何違法或不當情形，即與未敘述具體理由無
異，因認其第二審上訴為不合法，不待其到庭陳述，逕行判決駁
回，已詳敘憑以認定之理由，核無不合。上訴意旨，對於原判決
究竟如何違背法令，並未依據卷內資料為具體之指摘，再事爭辯
其犯後態度良好，有正當職業，已至醫院戒毒，合於刑法第五十
九條減輕其刑要件，原判決仍量處重刑，有調查未盡之違法云云
，難謂已符合首揭法定上訴要件，其上訴違背法律上之程式，應
予駁回。
二、施用第二級毒品部分
刑事訴訟法第三百七十六條所列各罪之案件，經第二審判決者，
不得上訴於第三審法院。本件上訴人施用第二級毒品部分，原審
係依毒品危害防制條例第十條第二項論處罪刑，核屬刑事訴訟法
第三百七十六條第一款之案件。依首開說明，既經第二審判決，
自不得上訴於第三審法院，上訴人猶提起上訴，顯為法所不許，
應併予駁回。
據上論結，應依刑事訴訟法第三百九十五條前段，判決如主文。
中    華    民    國  九十七  年   十二   月   十八   日
                      最高法院刑事第十一庭
                          審判長法官  花  滿  堂
                                法官  黃  正  興
                                法官  陳  東  誥
                                法官  林  錦  芳
                                法官  洪  昌  宏
      本件正本證明與原本無異
                                      書  記  官
中    華    民    國  九十七  年   十二   月  二十二  日
                                                     m


司法院資訊處製作；財團法人民間司法改革基金會備份。
